---
title: "usar python no markdown"
author: "joseferson da silva barreto"
date: '2022-05-25'
output: html_document
---

```{r setup, include=FALSE}
knitr::opts_chunk$set
library(reticulate)
```


embrando, caso não esteja funcionando corretamente acesse tools/global options/python/select/conda environments e selecione a opção do interpretador python desejada  


## Use o python no R markdown

para usar o python  no R markdown basta apenas apenas abrir um chuck com  a palavra **python**

```{python}
import pandas as pd 
import plotly as plt 
import numpy as np
import sklearn as snk 
from sklearn import datasets

iris=datasets.load_iris()


dados = pd.DataFrame(data= np.c_[iris['data'], iris['target']],
                     columns= iris['feature_names'] + ['target'])
 
```

# Chamando os dados do python ára linguagem R

para chamar dados,valores salvos em python para o R basta  passa o argumento "py$"  :
```{r pressure, echo=FALSE}
dadosr<-py$dados
#install.packages('gt')
library(dplyr)
dadosr %>% gt::gt()
```

Ate a próxima! :) 
